臺灣板橋地方法院民事裁定　　　　　　　 96年度抗字第115號
抗　告　人　丙○○
相　對　人　臺灣新光商業銀行股份有限公司
　　　　　　　　　　　　27、.
法定代理人　乙○○
非訟代理人　甲○○
上列當事人間本票裁定事件，對於本院中華民國96年4 月3 日96
年度票字第1987號裁定提起抗告，裁定如下：
    主  文
抗告駁回。
抗告程序費用新台幣壹仟元由抗告人負擔。
    理  由
一、按非訟事件之抗告及再抗告，除本法另有規外，準用民事訴
    訟法關於抗告程式之規定，非訟事件法第46條定有明文。又
    提起抗告，應於裁定送達後10日之不變期間內為之；提起抗
    告如逾抗告期間者，原法院應以裁定駁回之，民事訴訟法第
    487 條前段及第495 條之1 第1 項準用第442 條第1 項定有
    明文。
二、查本院民國96年3 月3 日96年度票字第1987號民事裁定係於
    96年3 月15日向相對人位於台北縣板橋市○○路○ 段162 號
    之住所送達，經相對人本人受領，有送達證書1 份附於原審
    卷第14頁可憑，其抗告期間應於同年月27日屆滿（法定不變
    期間10日，在途期間2 日，末日為96年3 月27日）。則抗告
    人遲至同年月29日始提起本件抗告，顯已逾抗告期間。原裁
    定以抗告人之抗告逾抗告期間，抗告不合法而裁定駁回，依
    首揭說明，於法即無違誤。抗告人雖主張：本件債權本金僅
    餘新台幣（下同）170,000 元，且抗告人參與政府辦理之債
    務協商，於95年4 月10日前通過零利率120 期，全權由台新
    銀行辦理相關事宜，此並為相對人所同意。惟因原誠泰銀行
    計算之所餘債權金額與抗告人所計算者有出入，經向台新銀
    行查證，則謂有銀行不配合辦理。請鈞院查問台新銀行緣由
    ，應儘速完成就可分配到錢，此為政府德政，抗告人重生機
    會，並呼其他銀行應把簽署授權書作廢再上法院等語，惟本
    票執票人依票據法第123 條之規定，聲請法院裁定及抗告法
    院之裁定，僅依非訟案件程序，以審查強制執行許可與否，
    並無確定實體上法律關係存否之效力，如發票人就票據債務
    之存否有爭執時，應由發票人提起確認之訴，以資解決，最
    高法院56年台抗字第714 號、57年台抗字第76號著有判例。
    本件抗告人主張債權本金僅餘170,000 元，並已與債權銀行
    達成分期清償合意，相對人不得聲請本票准予強制執行等語
    之爭執，依上開說明，自應另行起訴以求解決。本件抗告為
    無理由，爰裁定如主文。
中　　華　　民　　國　　96　　年　　6 　　月　　20　　日
                 民事第二庭    　審判長法　官　梁宏哲
                                       法　官　鍾啟煌
                                       法　官　陳麗玲
正本係照原本作成。如不服本裁定，僅得於收受本裁定正本送達
後10日內，以適用法規顯有錯誤為理由，向本院提出再抗告狀
，（須附繕本一份及繳納再抗告裁判費新台幣1,000元），經本
院許可後紿可再抗告。
中　　華　　民　　國　　96　　年　　6 　　月　　20　　日
                             書記官　陳玉心
